臺灣彰化地方法院彰化簡易庭民事判決
111年度彰簡字第353號
原      告  聯邦商業銀行股份有限公司


法定代理人  林鴻聯  
訴訟代理人  葉美伶  
被      告  潘昆南  

            潘美惠  
上列當事人間請求撤銷遺產分割登記事件，本院不經言詞辯論，
判決如下：
    主      文
原告之訴駁回。
訴訟費用由原告負擔。
    事實及理由
一、原告主張：被告潘昆南積欠原告現金卡債務新臺幣（下同）
    97,000元及利息等債務未清償，而被告潘昆南之被繼承人潘
    葉寶玉死亡後遺有如附表所示之不動產（下稱系爭遺產），
    然被告間竟協議將系爭遺產由被告潘美惠繼承，並於民國10
    9年11月4日辦理繼承登記完畢，被告潘昆南因積欠原告上開
    帳款未清償，恐繼承遺產後遭原告追索，而蓄意拋棄其得繼
    承之財產權，等同將其應繼承之財產權利無償移轉予被告潘
    美惠，使被告潘昆南陷於無資力而有害及原告權利，爰依民
    法第244條第1項、第4項之規定提起本件訴訟等語，並聲明
    ：（一）被告間就系爭遺產於109年8月26日所為之遺產分割
    協議債權行為，及於109年11月4日所為之繼承登記行為，均
    應予撤銷。（二）被告於109年11月4日就系爭遺產以分割繼
    承為原因所為之所有權移轉登記應予以塗銷，回復為被告間
    公同共有。
二、原告之訴，有下列各款情形之一者，法院得不經言詞辯論，
    逕以判決駁回之。但其情形可以補正者，審判長應定期間先
    命補正：一、當事人不適格或欠缺權利保護必要。二、依其
    所訴之事實，在法律上顯無理由，民事訴訟法第249條第2項
    定有明文。且該規定於簡易訴訟程序亦有適用，觀同法第43
    6條第2項自明。又債權人依民法第244條行使其撤銷權，如
    僅請求撤銷債務人之行為，則應以行為當事人為被告，即其
    行為為單獨行為時，應以債務人為被告，其行為為雙方行為
    時，應以債務人及其相對人為被告，故其行為當事人有數人
    時，必須一同被訴，否則應認其當事人之適格有欠缺（最高
    法院28年度渝上字第978號判決意旨參照）。
三、經查，本件原告主張被告潘昆南與其餘繼承人共同訂立遺產
    分割協議有害其債權，故欲撤銷該遺產分割協議，自應以遺
    產分割協議全體當事人為被告，當事人適格始無欠缺。然查
    潘葉寶玉之繼承人尚有潘進卿、潘昆東，有彰化縣和美地政
    事務所111年5月20日和地一字第1110002986號函暨所附繼承
    登記申請資料、遺產分割協議書等在卷可稽。原告起訴時，
    未以被告以外之遺產分割協議當事人潘進卿、潘昆東為被告
    ，自屬當事人不適格。本院已於111年6月2日裁定命原告於
    收受裁定之日起10日內遵期閱卷並補正上開事項，原告業於
    111年6月9日收受裁定，有送達證書在卷可佐，原告以111年
    6月21日陳報狀陳報時，仍僅以潘昆南、潘美惠為被告，迄
    今仍未補正其餘繼承人為被告。爰依民事訴訟法第249條第2
    項之規定，不經言詞辯論，逕以判決駁回之。
四、依民事訴訟法第436條第2項、第249條第2項、第78條，判決
    如主文。　　　　　　
中　　華　　民　　國　　111 　年　　7 　　月　　5 　　日
                  臺灣彰化地方法院彰化簡易庭
                      法　官　李欣恩
以上正本係照原本作成。　　　　　　　　　　　
如不服本判決，須於判決送達後20日內，向本院提出上訴狀。（
須按他造當事人之人數附繕本）。如委任律師提起上訴者，應一
併繳納上訴審裁判費。
中　　華　　民　　國　　111 　年　　7 　　月　　5 　　日
                      書記官  顏麗芸
附表：
編號 種類 財產所在 應有部分 1 土地 彰化縣○○鎮○○段000地號 全部 2 建物 彰化縣○○鎮○○段000○號 （門牌號碼：彰化縣○○鎮○○路0段00巷0弄00號） 全部